【裁判字號】    99,台抗,474
【裁判日期】    990618
【裁判案由】    聲請假處分
【裁判全文】
最高法院民事裁定              九十九年度台抗字第四七四號
再 抗告 人  拓興營造有限公司
法定代理人  甲○○
訴訟代理人  黃璧川律師
上列再抗告人因與相對人春旭工程企業有限公司間聲請假處分事
件，對於中華民國九十九年二月二十六日台灣高等法院裁定（九
十九年度抗字第七六號），提起再抗告，本院裁定如下：
    主  文
再抗告駁回。
再抗告訴訟費用由再抗告人負擔。
    理  由
按對於抗告法院所為抗告有、無理由之裁定再為抗告，僅得以其
適用法規顯有錯誤為理由，民國九十八年一月二十一日修正民事
訴訟法第四百八十六條第四項定有明文。本件相對人以再抗告人
因承攬國道高速公路橋樑耐震補強工程，向其承租系爭特殊規格
鋼料。嗣雙方已終止租約，再抗告人仍強占該鋼料，拒不返還，
除嚴重妨害相對人所有權之行使外，系爭鋼料現放置於河道及鄰
近岸邊，倘遇颱風，即有遭暴漲河水沖走或土石掩埋之可能。若
經再抗告人予以處分，更有日後不能強制執行以回復損害之虞。
為此，檢具工程合約書、存證信函及回執，暨防災颱風資料庫網
頁系統等資料（影本），以為釋明，向台灣板橋地方法院（下稱
板橋地院）聲請假處分，命再抗告人就系爭鋼料不得為讓與、設
定抵押、出租，及其他一切處分行為。經該院以裁定（九十八年
度全字第三四七二號，下稱第三四七二號裁定）准相對人供相當
之擔保金額後，予以准許（另駁回相對人聲請保管系爭鋼料部分
）。再抗告人不服，提起抗告。原法院以：相對人提出之上述資
料，已足以釋明其假處分之請求，雖就假處分原因之釋明猶有未
足，惟相對人既陳明願供擔保以補該釋明之不足，即符假處分之
要件。又本件（為保全執行之假處分）與相對人另件係聲請定暫
時狀態假處分之情形不同，不得以該另件為法院裁定駁回，併認
本件假處分之聲請，亦不應准許。至相對人之聲請，須否經由業
主或監工單位之核可，原非屬假處分應審酌之事項。是以第三四
七二號裁定於考量，是否影響施工及工地安全後，准予假處分，
核屬妥當等詞。因而維持板橋地院所為之裁定，以裁定駁回再抗
告人之抗告，經核於法並無違誤。再抗告意旨，泛稱相對人未盡
假處分原因釋明之責云云，乃屬原法院事實認定當否之問題，與
原裁定適用法規是否顯有錯誤無涉。依首揭說明，其再為抗告，
自非合法。
據上論結，本件再抗告為不合法。依民事訴訟法第四百九十五條
之一第二項、第四百八十一條、第四百四十四條第一項、第九十
五條、第七十八條，裁定如主文。
中    華    民    國  九十九  年    六    月   十八   日
                      最高法院民事第三庭
                          審判長法官  蘇  茂  秋
                                法官  陳  碧  玉
                                法官  王  仁  貴
                                法官  張  宗  權
                                法官  高  孟  焄
本件正本證明與原本無異
                                      書  記  官
中    華    民    國  九十九  年    六    月  二十九  日
                                                      Ｑ

司法院資訊處製作；財團法人民間司法改革基金會備份。
